Config:
  hfst:
    Gen: ../../../src/generator-gt-norm.hfst
    Morph: ../../../src/analyser-gt-norm.hfst
  xerox:
    Gen: ../../../src/generator-gt-norm.xfst
    Morph: ../../../src/analyser-gt-norm.xfst
    App: lookup

Tests:



# todo:
# Proofread the gold standard (below)
# Then: run analyser, then correct.


  Noun - "nagõl, nakl": # Noun (46) "nagõl, nakl" 'eng /est /fin' - full paradigm
     nagõl+N+Sg+Nom: [nagõl, nakl]
     nagõl+N+Sg+Gen: nagla
     nagõl+N+Sg+Par: nakla
     nagõl+N+Sg+Ill: nakla
     nagõl+N+Pl+Gen: naklo
     nagõl+N+Pl+Par: naklo
     nagõl+N+Pl+Ill: [naklohe, naklo]
     nagõl+N+Pl+All: naglolõ

